【裁判字號】    89,台上,1533
【裁判日期】    890323
【裁判案由】    毒品危害防制條例
【裁判全文】
最高法院刑事判決                              八十九年度台上字第一五三三號
    上 訴 人   甲○○
右上訴人因違反毒品危害防制條例案件，不服台灣高等法院台中分院中華民國八十九
年一月十八日第二審判決（八十八年度上訴字第二一九七號，起訴案號：台灣台中地
方法院檢察署八十八年度偵字第九九六○號），提起上訴，本院判決如左：
    主  文
上訴駁回。
    理  由
按刑事訴訟法第三百七十七條規定，上訴於第三審法院，非以判決違背法令為理由，
不得為之。是提起第三審上訴，應以原判決違背法令為理由，係屬法定要件。如果上
訴理由狀並未依據卷內訴訟資料，具體指摘原判決不適用何種法則或如何適用不當，
或所指摘原判決違法情事，顯與法律規定得為第三審上訴理由之違法情形，不相適合
時，均應認其上訴為違背法律上之程式，予以駁回。本件原判決以上訴人違反毒品危
害防制條例案件，第一審判決書係於民國八十八年九月十六日送達，有送達證書附第
一審卷可稽。茲查上訴人係於同年九月二十八日始提起第二審上訴，其上訴顯已逾法
定期限十日，自非法之所許，乃駁回上訴人在第二審之上訴，從形式上觀察，並無違
背法令之情形。上訴意旨以，其上訴期間之末日為同年九月二十六日，因係星期日監
獄行政作業逢假日停止，其於同月二十七日早上將上訴狀呈交監所長官，因遵作業程
序將押狀日延填為二十八日，此可向獄方調閱書信登錄卡查證，其上訴並未逾期云云
。惟按在監所之被告，可不經監所長官而提出上訴書狀（見刑事訴訟法第三百五十一
條第四項），且該監所不在法院所在地者，亦得扣除在途期間。但如向監所長官提出
上訴書狀，依刑事訴訟法第三百五十一條第一項規定，必在上訴期間內提出者，始視
為上訴期間內之上訴，如逾期始向監所長官提出上訴書狀，自不得視為上訴期間內之
上訴。依卷內資料，上訴人不服第一審判決，向原審提出三份上訴狀，具狀日期均載
為八十八年九月二十八日，其中二份並由承辦人註記，同日日期及指紋係經具狀人親
自蓋捺，並有台灣台中監獄名籍股同日收受章，此二份上訴狀顯係於該日向監所長官
提出，非上訴意旨所稱之係於同月二十七日呈交監所長官甚明，其上訴已經逾期。至
另一份上訴狀未有上開此註記及收受章，而附有投郵信封，應係未經監所長官自行提
出，無論其投郵前有無經獄方檢查，依法應以上訴狀到達法院之日始生效，而第一審
法院係同日收受，因監所與法院同地，無得扣除在途期間，其上訴亦屬逾期。上訴意
旨係以自己之說詞，指摘原判決違法，依首開說明，自非適法之第三審上訴理由，其
上訴違背法律上之程式，應予駁回。
據上論結，應依刑事訴訟法第三百九十五條前段，判決如主文。
中      華      民      國    八十九    年      三      月    二十三    日
                              最高法院刑事第二庭
                                  審判長法官  莊  來  成
                                        法官  呂  潮  澤
                                        法官  謝  俊  雄
                                        法官  白  文  漳
                                        法官  蘇  振  堂
      右正本證明與原本無異
                                              書  記  官
中      華      民      國    八十九    年      三      月    二十四    日


司法院資訊處製作；財團法人民間司法改革基金會備份。
